臺灣苗栗地方法院民事裁定
111年度苗簡聲字第30號
聲  請  人  吳腕純  

上列聲請人與相對人章文炎等就本院110年度苗簡字第174號侵權
行為損害賠償事件，聲請人聲請交付法庭錄音光碟，本院裁定如
下：
    主  文
一、准予交付聲請人本院110年度苗簡字第174號侵權行為損害賠
    償事件於108年5月9日、108年6月18日（下合稱系爭言詞辯
    論期日）之法庭錄音光碟。
二、聲請人就前項所示法庭錄音光碟內容，不得散布、公開播送
    ，或為非正當目的使用。
三、聲請費用由聲請人負擔。
    理  由
一、當事人及依法得聲請閱覽卷宗之人，因主張或維護其法律上
    利益，得於開庭翌日起至裁判確定後6個月內，繳納費用聲
    請法院許可交付法庭錄音或錄影內容，法院組織法第90條之
    1第1項前段定有明文。稽其修法意旨，良以法庭錄音或錄影
    內容為訴訟資料之一部分，為提升司法品質，增進司法效能
    ，並參考行政程序法第46條第1項但書規定，除有依法令得
    不予許可或限制聲請閱覽、抄錄或攝影卷內文書，或涉及國
    家機密或其他依法令應予保密之事項者，法院得限制交付法
    庭錄音或錄影內容外，允宜賦予當事人及依法得聲請閱覽卷
    宗之人，因主張或維護其法律上利益，得於開庭後相當期間
    內，繳納費用聲請法院許可交付法庭錄音或錄影內容，以維
    其訴訟權益。而所謂主張或維護法律上利益云者，舉凡核對
    更正筆錄、他案訴訟所需，或認法院指揮訴訟方式對其訴訟
    權益有影響之虞，欲用以保障其法律上利益等，均屬之，此
    觀司法院於同年8月7日修正發布之「法庭錄音錄影及其利用
    保存辦法」第8條之修正說明即明（最高法院104年度台抗字
    第648號裁定意旨參照）。又當事人及依法得聲請閱覽卷宗
    之人，因主張或維護其法律上利益，聲請交付法庭錄音或錄
    影內容時，應敘明理由，由法院為許可與否之裁定；第1 項
    聲請經法院裁定許可者，每張光碟應繳納費用新臺幣50元；
    持有前開法庭錄音、錄影內容之人，就取得之錄音、錄影內
    容，不得散布、公開播送，或為非正當目的使用，法庭錄音
    錄影及其利用保存辦法第8條第1項、第3項、第4項亦有明定
    。
二、聲請意旨略以：因兩造於系爭言詞辯論期日中之陳述過程較
    為冗長，為期能將之與筆錄加以核對，為此，有聽取法庭錄
    音之必要，故聲請交付法庭錄音光碟等語。
三、經查，本件聲請人為前揭事件之被告，為當事人，復據聲請
    人敘明聲請交付法庭錄音以維護其法律上利益之理由，本件
    並無得不予許可或限制聲請閱覽、抄錄或攝影卷內文書等應
    保密之事項，經核與法院組織法第90條之1之規定尚無不合
    ，應准許其聲請並由聲請人自行負擔費用。另依上開辦法第
    8條第4項規定，併諭知聲請人就取得之法庭錄音內容，不得
    散布、公開播送，或為非正當目的使用。
四、爰裁定如主文。
中　　華　　民　　國　　111 　年　　10　　月　　21　　日
                  苗栗簡易庭  法　官　王筆毅
以上正本係照原本作成。
如不服本裁定應於送達後10日內向本院提出抗告狀，並繳納抗告
費新臺幣1,000元。
中　　華　　民　　國　　111 　年　　10　　月　　21　　日
                              書記官　劉家蕙